臺灣臺北地方法院刑事判決
110年度審交易字第695號
公  訴  人  臺灣臺北地方檢察署檢察官
被      告  陳詩婷


上列被告因過失傷害案件，經檢察官提起公訴（110年度調偵緝
字第113號），本院判決如下：
    主  文
本件公訴不受理。
    理  由
一、公訴意旨詳如附件起訴書所載。
二、按告訴乃論之罪，告訴人於第一審辯論終結前得撤回其告訴
    ，又告訴經撤回者，應諭知不受理之判決，並得不經言詞辯
    論為之，刑事訴訟法第238條第1項、第303條第3款、第307
    條分別定有明文。
三、本件被告陳詩婷經檢察官依刑法第284條前段之過失傷害罪
    提起公訴，然刑法第284條前段之過失傷害罪依同法第287條
    前段規定，須告訴乃論。茲據告訴人陳文豪於本院言詞辯論
    終結前具狀向本院表明撤回告訴，有刑事撤回告訴狀1份附
    卷足稽，爰就本案依前揭規定，不經言詞辯論，逕為不受理
    之判決。
據上論斷，應依刑事訴訟法第303條第3款、第307條，判決如主
文。
中　　華　　民　　國　　111 　年　　4 　　月　　25　　日
                    刑事第二十庭法  官    謝欣宓
上正本證明與原本無異。 
如不服本判決應於收受送達後20日內向本院提出上訴書狀，並應
敘述具體理由；其未敘述上訴理由者，應於上訴期間屆滿後20日
內向本院補提理由書（均須按他造當事人之人數附繕本）「切勿
逕送上級法院」。告訴人或被害人如對於本判決不服者，應具備
理由請求檢察官上訴，其上訴期間之計算係以檢察官收受判決正
本之日期為準。因疫情而遲誤不變期間，得向法院聲請回復原狀
。
                                書記官    朱俶伶　
中　　華　　民　　國　　111 　年　　4 　　月　　25　　日
附件
臺灣臺北地方檢察署檢察官起訴書
                                  110年度調偵緝字第113號
　　被　　　告　陳詩婷　女　26歲（民國00年0月00日生）
　　　　　　　　　　　　住嘉義市○區○○路0段000號7樓之3
　　　　　　　　　　　　居新北市○○區○○路00號4樓
　　　　　　　　　　　　國民身分證統一編號：Z000000000號
上列被告因過失傷害案件，已經偵查終結，認應提起公訴，茲將
犯罪事實及證據並所犯法條分敘如下：
　　　　犯罪事實
一、陳詩婷於民國109年11月8日18時許，騎乘車號000-0000號機
    車沿臺北市中正區寧波西街由西往東行駛，駛至寧波西街與
    南昌路1段之路口時，原係行駛於該路段之右線車道，本應
    注意寧波西街靠近南昌路1段之道路為雙白線分隔車道，雙
    白線分隔車道兩邊車道均不得變換車道(如欲變換車道，必
    須在之前虛白線車道為之)，且路面亦明顯劃有指示行向之
    箭頭標線，左線車道只准直行或左轉，右線車道只准直行或
    右轉，而依當時夜間有照明，視距良好，無障礙物，無不能
    注意之情事，竟疏於注意上開標線指示，於該右線車道不能
    往左變換道及左轉之路口，逕行左轉欲轉彎至南昌路一段，
    適陳文豪騎乘車號000-0000號重機車，同向直行騎於寧波西
    街左線車道而駛至南昌路1段路口，兩車因而發生撞擊，致
    陳文豪人車倒地，受有下背挫傷合併下背肌膜炎等傷害。
二、案經陳文豪訴請臺北市政府警察局中正第二分局報告偵辦。
　　　　證據並所犯法條
一、證據清單及待證事實：
編號 證據名稱 待證事實 1 被告陳詩婷之供述 確騎乘車機車於案發現場左轉，辯稱其有打方向燈等語。 2 告訴人陳文豪於警詢時之指述 全部犯罪事實。 3 聖和骨外科診所診斷證明書1份 證明告訴人陳文豪因上開車禍而受有下背挫傷合併下背肌膜炎等傷害之事實。 4 道路交通事故現場圖、交通事故調查報告表（一）（二）、交通事故初步分析研判表各1份、道路交通事故談話紀錄表2份、現場及車損照片共8張、行車紀錄器翻拍照片8張、行車紀錄器光碟1張。  1、證明被告與告訴人於上開時、地發生車禍之事實。 2、證明被告騎乘上開車輛，未依道路指示標線行駛。 3、證明告訴人陳文豪因上開車禍而受有傷害之事實。 
二、核被告所為，係犯刑法第284條前段之過失傷害罪嫌。
三、依刑事訴訟法第251條第1項提起公訴。
　　此　致
臺灣臺北地方法院
中　　華　　民　　國　 110　　年　　10　　月　　1 　　日
　　　　　　　　　　　　　　　檢　察　官　郭      郁
本件正本證明與原本無異
中　　華　　民　　國　 110　　年　　11　　月　　12　　日
　　　　　　　　　　　        書　記　官  吳  華  偉
附錄本案所犯法條全文
中華民國刑法第284條
因過失傷害人者，處 1 年以下有期徒刑、拘役或 10 萬元以下
罰金；致重傷者，處 3 年以下有期徒刑、拘役或 30 萬元以下
罰金。